臺灣士林地方法院刑事判決　　　　　　　　　　　　　九十三年度易字第四五四號
　　公　訴　人　臺灣士林地方法院檢察署檢察官
　　被　　　告　乙○○
右列被告因竊盜案件，經檢察官提起公訴（九十三年度偵緝字第三九三號）暨移送併
案審理（臺灣士林地方法院檢察署九十三年度偵字第五三八七、八四九０、八五七六
號），被告於準備程序為有罪之陳述，經本院合議裁定改由受命法官獨任依簡式審判
程序審理，並判決如左：
    主  文
乙○○共同連續攜帶兇器竊盜，處有期徒刑捌月。扣案之機車鑰匙壹支沒收。
    事  實
一、乙○○基於意圖為自己不法所有之概括犯意，單獨或與丙○○共同基於犯意聯絡
    ，自民國九十三年一月五日起，至九十三年八月二十九日止，在台北縣淡水鎮、
    台北市北投區一帶，連續竊取淡水馬偕醫院等之財物。其各次行為之行為人、行
    為時間、地點、方法、所得財物、被害人等均詳如附表所示。嗣馬偕醫院發現攝
    影機失竊，檢具監視錄影帶報警，循線查知係遭乙○○等竊取。並因失竊機車之
    戊○○、甲○○、張裕林等人報案，乙○○先後於：(一)九十三年六月二日十六時
    許，在台北縣八里鄉○○路○段五十號前為警查獲；(二)九十三年八月十七日九時
    四十五分許，在台北縣淡水鎮○○路○段二十二巷二十八號為警查獲，扣得乙○○所有供犯罪所用之鑰匙一支；(三)九十三年八月二十九日十四時三十五分許，在
    台北縣淡水鎮○○○路○段與新生街口，為警查獲，扣得非乙○○所有之鑰匙一
    支。
二、案經臺北縣政府警察局淡水分局、台北市政府警察局北投分局報請台灣士林地方
    法院檢察署檢察官偵查起訴及移送併案審理。
    理  由
一、右揭犯罪事實，業據被告坦承不諱，核與被害人淡水馬偕醫院、戊○○、甲○○
    、張裕林等指訴情節相符，並有現場行竊記錄影片節錄相片、臺北市政府警察局
    北投分局扣押物品收據及失竊報告、台北縣政府警察局贓物認領保管單及現場相
    片四幀、失竊物品及行竊工具等照片影本等附卷可憑，復有犯罪工具機車鑰匙二
    支扣案可資佐證。按刑法第三百二十一條第一項第三款之攜帶兇器竊盜罪，其所
    稱「兇器」，其種類並無限制，凡客觀上足對人之生命、身體、安全構成威脅，
    具有危險性之兇器均屬之，且祇須行竊時攜帶此種具有危險性之兇器為已足，並
    不以攜帶之初有行兇之意圖為必要，最高法院七十九年台上字第五二五三號判例
    可資參照。查如附表編號一所示十字型螺絲起子一支，為金屬材質之五金工具，
    質地堅硬，被告持以行竊，客觀上足以對人之生命、身體產生相當之危害，性質
    上屬兇器無疑。是本件事證明確，被告犯行堪以認定，應依法論科。
二、核被告所為，係犯如附表「所犯法條」項下所示之罪。被告與丙○○就如附表編
    號一所示之行為，具有犯意之聯絡及行為之分擔，應依刑法第二十八條之規定，
    論以共同正犯。被告先後多次竊盜犯行，時間緊接，手法相同，且係犯基本構成
    要件相同之罪名，顯係基於概括犯意而為，應依刑法第五十六條之規定，以連續
    攜帶兇器竊盜一罪論，並依法加重其刑。爰審酌被告連續行竊多次所生危害頗鉅
    、犯後坦承犯行態度尚稱良好，並其生活狀況、智識程度、犯罪之動機、目的、
    手段、所得財物價值等一切情狀，量處如主文所示之主刑，以資懲儆。
三、公訴意旨就移送併辦之如附表編號二、三、四所示部分雖未論及，惟此與起訴部
    分有連續犯裁判上一罪之關係，為起訴效力所及，本院自得一併審究，附此敘明
    。
四、如附表編號三所示扣案之機車鑰匙一支，為被告所有，且係供犯罪所用之物，業
    據其供承在卷，爰併依刑法第三十八條第一項第二款規定宣告沒收。至附表編號
    四所示之扣案之機車鑰匙一支，非被告被告所有，毋庸沒收，併此敘明。
據上論斷，依刑事訴訟法第二百七十三條之一第一項、第二百九十九條第一項前段、
刑法第二十八條、第五十六條、第三百二十一條第一項第三款、第三十八條第一項第
二款，判決如主文。
本案經檢察官簡志龍到庭執行職務。
中      華      民      國     九十三      年      十    月   二十八    日
                                  臺灣士林地方法院刑事第六庭
                                      法  官  彭  洪  媛
右正本證明與原本無異。
如不服本判決，應於判決送達後十日內，向本院提出上訴狀。
                                      書記官  周  霙  蘭
中　　　華　　　民　　　國　　 九十三　  　年      十    月    二十八   日
附錄本案論罪科刑法條全文：
刑法第三百二十一條
犯竊盜罪而有左列情形之一者，處六月以上、五年以下有期徒刑：
一  於夜間侵入住宅或有人居住之建築物、船艦或隱匿其內而犯之者。
二  毀越門扇、牆垣或其他安全設備而犯之者。
三  攜帶兇器而犯之者。
四  結夥三人以上而犯之者。
五  乘火災、水災或其他災害之際而犯之者。
六  在車站或埠頭而犯之者。
前項之未遂犯罰之。
附表
┌──┬────┬────┬─────┬────┬─────┬───┬──────┬────┐
│編號│ 行為人 │行為時間│ 行為地點 │行為方法│ 所得財物 │被害人│  所犯法條  │扣案物品│
├──┼────┼────┼─────┼────┼─────┼───┼──────┼────┤
│    │        │        │          │由丙○○│攝影機一台│臺北縣│刑法第三百二│        │
│    │乙○○  │九十三年│臺北縣淡水│把風，並│，另攝影機│淡水馬│十一條第一項│        │
│一、│丙○○  │一月五日│馬偕醫院第│按住電梯│二台於拆解│偕醫院│第三款      │        │
│    │        │十九時二│五、六、七│按鈕阻止│時被破壞未│      │            │        │
│    │        │十一分許│號座電梯內│其升降，│拆下      │      │            │        │
│    │        │        │          │乙○○則│          │      │            │        │
│    │        │        │          │持客觀上│          │      │            │        │
│    │        │        │          │足以對人│          │      │            │        │
│    │        │        │          │生命、身│          │      │            │        │
│    │        │        │          │體、安全│          │      │            │        │
│    │        │        │          │構成威脅│          │      │            │        │
│    │        │        │          │，具有危│          │      │            │        │
│    │        │        │          │險性之兇│          │      │            │        │
│    │        │        │          │器十字螺│          │      │            │        │
│    │        │        │          │絲起子一│          │      │            │        │
│    │        │        │          │支，撬開│          │      │            │        │
│    │        │        │          │攝影機圓│          │      │            │        │
│    │        │        │          │形外殼，│          │      │            │        │
│    │        │        │          │拆下電梯│          │      │            │        │
│    │        │        │          │內攝影機│          │      │            │        │
│    │        │        │          │一台取走│          │      │            │        │
│    │        │        │          │，餘二台│          │      │            │        │
│    │        │        │          │則未拆下│          │      │            │        │
├──┼────┼────┼─────┼────┼─────┼───┼──────┼────┤
│    │        │九十三年│臺北市北投│見機車鑰│ＢＰＰ─九│      │            │        │
│二、│乙○○  │五月三十│區○○路八│匙未取下│０三號重機│戊○○│刑法第三百二│        │
│    │        │日十二時│十一號前　│即發動騎│車　      │      │十條第一項  │        │
│    │        │許      │          │走      │　        │      │            │        │
├──┼────┼────┼─────┼────┼─────┼───┼──────┼────┤
│    │        │九十三年│臺北縣淡水│以乙○○│ＢＮＪ─一│      │            │乙○○所│
│三、│乙○○  │八月十五│鎮○○街二│所有之鑰│五一號重機│甲○○│同右        │有供行竊│
│    │        │日十六時│八八號前  │匙發動機│車        │      │            │之鑰匙一│
│    │        │許      │          │車騎走  │　        │      │            │支      │
├──┼────┼────┼─────┼────┼─────┼───┼──────┼────┤
│　　│        │九十三年│臺北縣淡水│以第三人│ＡＺＤ─三│      │　　　      │非乙○○│
│四、│乙○○  │八月二十│鎮○○路六│所有之鑰│五０號重機│丁○○│同右　      │所有之鑰│
│    │        │九日十三│九巷二二號│匙發動機│車　      │      │            │匙一支  │
│    │        │時許    │前　　    │車騎走  │　        │      │            │        │
└──┴────┴────┴─────┴────┴─────┴───┴──────┴────┘
